# 购买的不良资产的账龄问题

提问人：江江 3 石石 时间：2021-03-08 10:33:03
假设公司从外部购买银行的不良资产（属于初始入账即发生减值的资产），假设公司将购买的不良资产在其他应收款核算，并在第三阶段进行个别认定。那么这笔不良资产在其他应收款的账龄如何列示？观点一认为沿用从银行过来的账龄（已经逾期的长账龄）观点二认为属于公司新发生的业务，应该在一年以内。
请教陈老师，账龄如何划分？谢谢

回答人：chenyiwei
首先，既然已经明确是个别认定，且已经进入第三阶段，则减值金额和账龄之间没有对应关系。
其次，账龄分析的目的是为了进行坏账准备测算，这一点是始终要牢记的。所以账龄分析的原则和方法必须使得分析结果与应收款项的可收回性之间存在尽可能高的相关性。对于从外部购入（非本企业源生）的应收款项，其账龄应当自其原始发生日起连续计算，而不能自本企业购入之日起从头开始计算。